臺灣臺中地方法院刑事判決　　　　　　　　　　　　　九十一年度易字第五五八號
　　公　訴　人　臺灣台中地方法院檢察署檢察官
　　被　　　告　甲○○
右列被告因毀棄損壞案件，經檢察官提起公訴（九十一年度偵字第七八五號），本院
判決如左：
    主  文
甲○○損壞他人自小客車車身烤漆及板金，足以生損害於他人，處有期徒刑月，如
易科罰金，以參佰元折算壹日。
未據扣案之橘紅色鐵質摺椅壹個，沒收。
    事  實
一、甲○○於民國（下同）九十年十一月二十五日二十時三十六分許，對於乙○○所
    有而停放車號五Ｊ─八九一三號自小客車在其所住之台中縣太平市○○里○○路
    三十六號前，擋住其出入通道，在氣憤中，竟持地上撿拾之鐵絲一條之銳器，將
    乙○○之上述自小客車車身烤漆多處括傷，並以其所有之橘紅色鐵質座椅一個砸
    該自小客車之左前車身，致該車左前車身板金輕微凹陷。
二、案經被害人乙○○告訴台中縣警察局霧峰分局報請臺灣臺中地方法院檢察署檢察
    官偵查起訴。
    理  由
一、訊據被告甲○○對於右揭事實固坦承不諱，然辯稱：伊僅係以鑰匙刮一點點車身
    而已，伊亦未曾以橘紅色鐵質座椅一個砸該自小客車，可能係告訴人自己刮的，
    欲誣賴伊云云。惟查右揭事實，業據告訴人乙○○指訴綦詳在卷，告訴人乙○○
    於九十一年三月八日上午九時三十四分到庭指訴如下：問：車是何時停在被告住
    處前面？告訴人：九十年十一月廿五日晚上七點多。問：你停了多久？告訴人：
    一、兩個小時。問：你車上有無擺放電話號碼？告訴人：有，我的名片上面有電
    話號碼，我將名片擺在前面擋風玻璃上。被告可以看到。問：所有的刮痕與腳踹
    的痕跡，是不是都是被告所弄的？（提示照片）告訴人：我停車之前，車子都沒
    有那樣，照片是當天晚上在現場照的，當時我就有報案了，隔天我也有照相，不
    是我自己弄成這樣的。問：錄影帶，有無看到被告拿鐵質的座椅，砸你的車？告
    訴人：沒有。只有錄到被告蹲下刮車身，因為錄影鏡頭是旋轉的。我的車子是左
    前輪弧上方有該橘紅色鐵椅的油漆擦痕。而且那橘紅色鐵椅也是在我停車之前就
    擺在被告住處前面，用以警示別人不要停車在他們家前面，但是我停車的時候，
    有把該鐵椅移開旁邊一點。我車被砸完，該鐵椅就放在我車的左前方。問：你與
    被告有無恩怨？告訴人：沒有，我沒有冤枉她。問：修理費用？告訴人：新台幣
    壹萬柒仟陸佰元整。庭提修理費用收據附卷。問：有無和解？被告、告訴人均答
    ：尚未和解。並有車損相片十二張、錄影帶一捲在卷足資佐證。另被告甲○○於
    警訊時亦直承係以地上撿拾之鐵絲一條之銳器，將告訴人乙○○之上述自小客車
    車身烤漆多處括傷，並以其所有之橘紅色鐵質座椅一個「接觸」該自小客車之左
    前車身等語（參偵查卷第六頁反面）。是綜據上述，被告甲○○嗣雖於本院審理
    中翻異前供空言否認，所辯無非臨訟畏罪飾卸之詞，要無足採，事證已臻明確，
    被告甲○○犯行洵堪認定。
二、核被告甲○○所為，係犯刑法第三百五十四條之罪。爰審酌被告甲○○偶因出入
    被擋，不思以車上所留電話號碼聯絡告訴人乙○○，即故意毀損其車車身，惡性
    非輕，不宜輕縱，其犯罪之動機不佳、目的、手段、品行、所生危害及犯罪後猶
    飾詞狡賴犯行，毫無悔意，且犯罪後迄今仍未與告訴人達成民事和解，取得諒解
    ，犯後態度不佳等一切情狀，量處如主文所示之刑，並諭知易科罰金之折算標準
    ，以資懲儆。橘紅色鐵質摺椅一個雖未據扣案，惟並無證據證明業已滅失，係為
    被告供犯罪所用之物，且屬被告所有，爰亦依法併予宣告沒收之。至另未據扣案
    之鐵絲一條，係被告在地上撿拾之物，非為違禁物，亦非屬被告所有，爰不依法
    併予宣告沒收之，附此敘明。
據上論斷，應依刑事訴訟法第二百九十九條第一項前段、刑法第三百五十四條、第四
十一條第一項前段、第三十八條第一項第二款、罰金罰鍰提高標準條例第一條前段、
第二條，判決如主文。
中      華      民      國    九十一    年      三      月     十五     日
                                        臺灣臺中地方法院刑事第四庭
                                            法  官      洪  俊  誠
右正本證明與原本無異。
如不服本判決，應於判決送達後十日內向本院提出上訴狀，上訴於臺灣高等法院臺中
分院(須附繕本)。
                                            書記官      胡  美  娟
中      華      民      國    九十一    年      三      月     十五     日
附錄論罪科刑實體法條文：
刑法第三百五十四條：
毀棄、損壞前二條以外之他人之物或致令不堪用，足以生損害於公眾或他人者，處二
年以下有期徒刑、拘役或五百元以下罰金。
(罰金部份業經提高十倍為五千元)
